【裁判字號】    99,訴,217
【裁判日期】    990531
【裁判案由】    違反毒品危害防制條例
【裁判全文】
臺灣臺南地方法院刑事判決               99年度訴字第217號
公  訴  人  臺灣臺南地方法院檢察署檢察官
被      告  乙○○
上列被告因違反毒品危害防制條例案件，經檢察官提起公訴（99
年度毒偵字第88號），被告於準備程序先就被訴事實為有罪陳述
，受命法官於聽取當事人之意見後，合議庭裁定由受命法官獨任
進行簡式審判程序，判決如下：
    主  文
乙○○施用第一級毒品，累犯，處有期徒刑壹年貳月，扣案之第
一級毒品海洛因壹小包（驗餘淨重零點零壹公克）沒收銷燬之，
扣案之上開海洛因外包裝壹個（重零點參零公克）沒收；又施用
第二級毒品，累犯，處有期徒刑肆月，扣案之吸食器壹組沒收。
應執行有期徒刑壹年肆月，扣案之第一級毒品海洛因壹小包（驗
餘淨重零點零壹公克）沒收銷燬之，扣案之上開海洛因外包裝壹
個（重零點參零公克）及吸食器壹組均沒收。
    犯罪事實及證據名稱
一、(一)乙○○曾因施用毒品案件，經本院以89年度毒聲字第1972
    號裁定送觀察、勒戒後，認有繼續施用毒品之傾向，由本院
    以89年度毒聲字第2966號裁定施以強制戒治，執行至民國（
    下同）90年6月19日停止戒治付保護管束，惟乙○○於保護
    管束期間施用毒品，經本院於90年8月28日，以90年度毒聲
    字第1815號裁定撤銷停止戒治，繼續施以強制戒治，並於91
    年3月2日執行完畢，由臺灣臺南地方法院檢察署檢察官於91
    年3月25日，以91年度戒毒偵字第130號為不起訴處分確定；
    而上開再度施用毒品案件，經本院於92年6月15日，以92年
    度毒聲字第1136號裁定施以強制戒治，執行至92年7月30日
    停止戒治付保護管束，刑罰部分則經本院以91年度訴字第12
    13號判處有期徒刑10月確定，而於93年9月23日執行完畢；
    再因施用毒品案件，經本院先後以93年度訴字第496號、94
    年度訴字第427號分別判處應執行有期徒刑1年4月、1年6月
    確定，該2案件之4次罪刑並經本院以96年度聲減字第951號
    減刑暨定其應執行刑有期徒刑1年5月確定；又因轉讓毒品案
    件，經本院以95年度訴字第14號判處有期徒刑2年確定，經
    接續執行至97年8月11日縮刑假釋出監，嗣至98年2月23日假
    釋期滿，未經撤銷，以已執行完畢論。(二)詎乙○○猶不知惕
    勵，復基於施用第一級毒品海洛因之犯意，於98年12月29日
    中午12時許，在其位於臺南市○區○○路195巷2弄8號住處
    ，施用海洛因1次，旋基於施用第二級毒品甲基安非他命之
    犯意，在相同地點，施用甲基安非他命1次。嗣警方於98年1
    2月30日中午12時30分許，持搜索票搜索乙○○上開住處，
    扣得乙○○所有之海洛因1小包（驗餘淨重0.01公克，採樣
    耗用量小於0.01公克）、暨其所有供施用毒品所用之上開海
    洛因外包裝1個（重0.30公克）及供施用甲基安非他命所用
    之吸食器1組。員警並於98年12月30日晚間6時許，得乙○○
    同意採取其尿液送檢，發現呈甲基安非他命陽性、嗎啡陽性
    等反應，查悉上情。案經臺南市警察局第六分局報告臺灣臺
    南地方法院檢察署檢察官偵查起訴。
二、證據名稱：被告乙○○於警詢時及偵審中之自白、尿液編號
    及年籍對照表、長榮大學99年1月8日TRC檢體編號0000000號
    確認報告、臺灣臺南地方法院檢察署刑案資料查註紀錄表、
    臺灣高等法院被告前案紀錄表、法務部調查局濫用藥物實驗
    室99年2月8日調科壹字第09923002930號鑑定書、扣案之海
    洛因1小包（驗餘淨重0.01公克，採樣耗用量小於0.01公克
    ）、上開外包裝1個（重0.30公克）及甲基安非他命之吸食
    器1組。
三、另扣案之上開海洛因1小包，係第一級毒品，爰依毒品危害
    防制條例第18條第1項前段之規定，宣告沒收銷燬之；扣案
    之上開毒品之外包裝1個，係被告所有，用以包裹第一級毒
    品，防其裸露、逸出、潮濕，便於施用毒品之用，應依刑法
    第38條第1項第2款、第3款規定，均宣告沒收（最高法院92
    年度臺上字第4587號裁判要旨參照）。
四、至於本件扣案之夾鏈袋1包（見警卷第14頁），被告於審理
    中供稱：本件夾鏈袋是我平常在裝醬油、花生使用的，跟我
    施用毒品無關，但我拋棄所有等語在卷（見本院卷第70頁）
    ，復無證據可認該夾鏈袋1包與本件施用毒品行為有何關聯
    ，爰不宣告沒收。又本件扣案之被告所有之粉塊狀檢品2包
    （見警卷第14頁，合計淨重2.26公克，驗餘淨重2.20公克，
    空包裝總重0.52公克，見本院卷第27頁），經送驗並未發現
    含法定毒品成分，有法務部調查局濫用藥物實驗室99年2月8
    日調科壹字第09923002930號鑑定書（見本院卷第27頁），
    且無證據可認與本件施用毒品行為有何關聯，爰不宣告沒收
    ，惟被告於審理中表示拋棄所有等語明確（見本院卷第70頁
    ），附為說明。
五、據上論斷，依刑事訴訟法第273條之1第1項、第299條第1項
    前段、第310條之2、第454條，毒品危害防制條例第10條第1
    項、第2項、第18條第1項前段，刑法第11條前段、第47條第
    1項、第51條第5款、第38條第1項第2款，判決如主文。又本
    判決係依刑事訴訟法第310條之2及第454條所製作之簡化判
    決，依法僅需記載犯罪事實、證據名稱及應適用之法條，並
    得以簡略方式為之，附此敘明。
本案經檢察官甲○○到庭執行職務。
中    華    民    國    99    年    5     月    31    日
                  刑事第十庭    法  官  盧鳳田
以上正本證明與原本無異。
如不服本判決應於收受本判決後10日內向本院提出上訴書狀，並
應敘述具體理由。其未敘述上訴理由者，應於上訴期間屆滿後20
日內向本院補提理由書狀（均須按他造當事人之人數附繕本）「
切勿逕送上級法院」。
                                書記官  黃憶筑
中    華    民    國    99    年    5     月    31    日
附錄本案論罪科刑法條全文：
毒品危害防制條例第10條：
施用第一級毒品者，處 6 月以上 5 年以下有期徒刑。
施用第二級毒品者，處 3 年以下有期徒刑。

司法院資訊處製作；財團法人民間司法改革基金會備份。
